---
title: "gestion_données"
author: "Victor Auger"
date: "01/11/2022"
output: html_document
---

1) Par participant, nous avons X réponses qui correspondent pour chacune des réponses à la position X Y du point placé par le participant dans un ensemble de points () aux coordonnées X Y.

Pour le moment 75 points dans 30 tableaux qui ont 4 versions différentes (X rotate ; y rotate ; xy rotate)

2) L'objectif est ainsi de pouvoir, à partir de la réponse du participant : de calculer nos différents indicateurs : 1) distance au point le plus proche ; 2) densité de l'emplacement ; 3) nombre de points dans un X rayons de diamètre D 

```{r}
library(ggplot2)
library(eks)
library(dplyr)
library(MASS)
library('plot.matrix')
library(tidyr)
library(viridis)


```


# Simulation des données : 



```{r}
table1_ex <- read.delim("~/Recherche/2022_09_16_distanceCS/07_distance-classe-sociale/07_distance-classe-sociale/experiments/stims/Top30/table1.txt")
plot(table1_ex$abs, table1_ex$ord)

x_table1 <- table1_ex$abs
y_table1 <- table1_ex$ord

# choix du Ss 
Ssx_t1 <- 250
Ssy_t1 <- -38 
Ssxy <- c(Ssx_t1,Ssy_t1)

#placement du point du participant 
table1_Ss <- table1_ex
table1_Ss[,3] <- "base"
table1_Ss[nrow(table1_ex) + 1, ] <- c(Ssx_t1, Ssy_t1, "resp")
table1_Ss$point <- table1_Ss$density

p <- ggplot(table1_Ss, aes(abs, ord))
p + geom_point(aes(color = V3))


p2 <- ggplot(table1_Ss, aes(abs, ord))
p2 + geom_point(aes(color = V3)) + 
  stat_density2d(aes(fill = ..level..), alpha = .5,
                 geom = "polygon", data = table1_Ss)
# * (-1) pour suivre le graphique généré par la fonction de génération de densité
```

Les calculs : 


1) distance au point le plus proche : 
d=√((x2 – x1)² + (y2 – y1)²)
nécessité de calculer pour chaque point la distance d pour trouver le d le plus proche 

```{r}
table1_ex_calc <- table1_ex
table1_ex_calc$distance <- sqrt(  (table1_ex_calc$abs - Ssx_t1)^2 + (table1_ex_calc$ord - Ssy_t1)^2 )

#hist(table1_ex_calc$distance)
#p <- ggplot(table1_ex_calc, aes(distance)) + geom_histogram(bins = 100)
#p

min_distance <- min(table1_ex_calc$distance)
min_distance
row_min <- which(table1_ex_calc$distance == min_distance)
info_min <- table1_ex_calc[row_min,]
head(info_min)
```

Le nombre de personne dans un diamètre D : 

On va créer X disque de diamètre D en regardant la $distance. SI le point appartient au disque alors D1 sinon D2 sinon D3 

Ensuite on va compter le nombre de point dans le disque D1 ou D2 ou Di 

```{r}
#on définit ici nos différents diametre pour nos disques 
diam_1 <- 70
diam_2 <- 170
diam_3 <- 270

table1_ex_calc <- table1_ex_calc %>% mutate(proximite =
                     case_when(distance <= diam_1 ~ "Close", 
                               distance <= diam_2 ~ "Mid_proximity",
                               distance <= diam_3 ~ "Far",
                               distance >= diam_3 ~ "Out of range")
)

#tableau avec les nombres de "close" "mid_proximity" "far" "OOR" 
number <- table1_ex_calc %>% count(proximite)

```




La densité : 
https://stackoverflow.com/questions/68177400/finding-probability-of-area-in-kernel-density-estimation-using-kde2d

```{r}
n <- 75
lims <- c(range(-400,400), range(-400,400))

f1 <- MASS::kde2d(x = table1_ex_calc$abs, y = table1_ex_calc$ord, lims = lims, n = n) #creation d'une carte de densité de 75 x 75 cellules


plot(f1$z)

xlim <- range(f1$x)
ylim <- range(f1$y)
cell_size <- (diff(xlim) / n) * (diff(ylim) / n) #taille de chaque cellule 

f1$z[3, 2] * cell_size #density for the cell location 3 ; 2 

norm <- sum(f1$z) * cell_size  # normalizing constant
sum(f1$z)*cell_size/norm
#[1] 1 : la densité total est bien égale à 1 

table1_Ss$abs <- as.numeric(table1_Ss$abs)
table1_Ss$ord <- as.numeric(table1_Ss$ord)

#obtention du rang pour x et y dans un tableau avec 76 points
rank_ss_x <- rank(table1_Ss$abs)[76]  #faut il faire - 1 pour x et y pour remettre à l'échelle d'une carte 75 x 75 
rank_ss_y <- rank(table1_Ss$ord)[76]

rank_ss <- c(rank_ss_x, rank_ss_y)


#obtention de la densité au niveau de la case qu'occuperait le point sans prise en compte de celui ci pour le calcul 

cell_density <- f1$z[rank_ss_x, rank_ss_y] * cell_size #densité a la cellule sélectionné 
cell_density

f1$z[75, 75] * cell_size # autre point à faible densité : ici l'angle en bas à gauche 

f1$z[25, 37] * cell_size

# Quel est la case à la plus haute densité 
max_f1 <- max(f1$z)
which(f1$z == max_f1)

max_cell <- which(f1$z == max_f1, arr.ind=TRUE)

#distance between the 2 cells 
dist_cell_max <- sqrt(  (max_cell[1] - rank_ss_x)^2 + (max_cell[2] - rank_ss_y)^2 )
#dist_cell_max en terme de rang 


#test distance cell la moins dense avec la plus dense : quel écart 
test_cell <- which(f1$z == min(f1$z), arr.ind = T)
test_dist <- sqrt(  (max_cell[1] - test_cell[1])^2 + (max_cell[2] - test_cell[2])^2 )

```



TEST_density

https://themockup.blog/posts/2020-08-28-heatmaps-in-ggplot2/
https://slowkow.com/notes/ggplot2-color-by-density/


```{r}
get_density <- function(x, y, ...) {
  density_out <- MASS::kde2d(x, y, ...)
  int_x <- findInterval(x, density_out$x)
  int_y <- findInterval(y, density_out$y)
  comb_int <- cbind(int_x, int_y)
  return(density_out$z[comb_int])
}

#ça marche
table1_ex$density <- get_density(table1_ex$abs, table1_ex$ord, n = 100)
#ça marche
ggplot(table1_ex) + geom_point(aes(abs, ord, color = density)) + scale_color_viridis()


#avec données du participant 
table1_Ss$abs <- as.numeric(table1_Ss$abs)
table1_Ss$ord <- as.numeric(table1_Ss$ord)
table1_Ss$density2 <- get_density(table1_Ss$abs, table1_Ss$ord, n=76)

p <- ggplot(table1_Ss) + geom_point(aes(abs, ord, color = density2, shape = point)) + scale_color_viridis()

p

density_map <- table1_ex %>% 
  select(x, y) %>% 
  # function works in dplyr!
  mutate(density = get_density(x,y))

density_map %>% 
  ggplot(aes(x = x, y = y, color = density)) +
  geom_point(alpha = 0.2) +
  scale_color_gradient(low = "red", high = "yellow")

get_density2 <- function(x, y, ...) {
  dens <- MASS::kde2d(x, y, ...)
  ix <- findInterval(x, dens$x)
  iy <- findInterval(y, dens$y)
  ii <- cbind(ix, iy)
  return(dens$z[ii])
}

table1_ex$density <- get_density2(table1_ex$x, table1_ex$y, n = 100)


```






----------

------------

------------

---------

# Deuxième partie : ON ESSAIE D'AUTOMATISER POUR 1 PARTICIPANT : 

Principe général : 
On va itérer dans une loop for le nombre d'essai du participant : pour chaque essai : on veut obtenir 

1) distance avec le point le plus proche
2) le nombre de points dans nos différents disqque de diamètre D (pour le moment 3 disques donc 4 valeurs de proximité possible d1 : proche / d2 : moyen / d3 : loin / d4 out of range)
3) la densité de la cellule pour le point choisi 
4) la distance à la densité max (pas certain de la méthode) 

=> RQ : quelques informations redondantes mais avec des informations en plus : ex. entre X points "proche" et densité : quelles nuances ? 


# Simulation des données : 



```{r}
#récupération de toutes les réponses du participant (matrice 30 x 2)


n_trial <- 120


resp_pp_matrix <- data.frame(abs = rnorm(n_trial, 0, sd= 100), 
                      ord = rnorm(n_trial,0, sd = 100)
                      )

files <- list()


diam_1 <- 70
diam_2 <- 170
diam_3 <- 270


min_distance_x1_list <- list()
min_distance_x2_list <- list()
min_distance_x3_list <- list()
min_distance_x4_list <- list()
min_distance_x5_list <- list()


proximite_table_list <- list()
cell_density_list <- list()
dist_cell_max_list <- list()
y <- data.frame()

# tuto : min_distance[[2]] <- resp_pp_matrix

ite <- c(1,2,
         3,4,5,6,7,8,9,10,11,12,13,14,16,17,19,21,22,23,24,28,29,30,32,35,38,39,45,46)
1:length(ite)

paste0(ite,"x")

ite_x <- paste0(ite,"xrot") 
ite_y <- paste0(ite, "yrot")
ite_xy <- paste0(ite, "xyrot")

ite_chr <- as.character(ite)

ite_global <- c(ite_x, ite_y, ite_xy, ite_chr)

for (i in 1:length(ite_global)) {
  
  
  for (j in ite_global) {
      #load table i 
    files[j] <- (paste0("~/Recherche/2022_09_16_distanceCS/07_distance-classe-sociale/07_distance-classe-sociale/experiments/stims/Top30/table",j,".txt"))
    table <- data.frame()
    table <- read.delim(files[[j]])
    x_table <- table$abs
    y_table <- table$ord
  }

  #choix du Pp
  Ssx <- resp_pp_matrix[i,1]
  Ssy <- resp_pp_matrix[i,2]
  SSxy <- c(Ssx, Ssy)
  SSxy
  
  #placement du point du participant 
  table_Ss <- table
  table_Ss[nrow(table) + 1, ] <- c(Ssx, Ssy)
  
  # Calcul distance : 
  table_calc <- table
  table_calc$distance <- c()
  table_calc$distance <- sqrt(  (table_calc$abs - Ssx)^2 + (table_calc$ord- Ssy)^2 )

#hist(table1_ex_calc$distance)
#p <- ggplot(table1_ex_calc, aes(distance)) + geom_histogram(bins = 100)
#p
  min_dis_asc <- sort(table_calc$distance) #vecteur classé par ordre croissant pour récupérer les X plus petites distances

  d_x1 <- min_dis_asc[1]
  d_x2 <- min_dis_asc[2]
  d_x3 <- min_dis_asc[3]
  d_x4 <- min_dis_asc[4]
  d_x5 <- min_dis_asc[5]
  
  #min_distance <- min(table_calc$distance)
  min_distance_x1_list[[i]] <- d_x1
  min_distance_x2_list[[i]] <- d_x2
  min_distance_x3_list[[i]] <- d_x3
  min_distance_x4_list[[i]] <- d_x4
  min_distance_x5_list[[i]] <- d_x5

  
  
# diam_1 2 3 définis avant 
  
  table_calc <- table_calc %>% mutate(proximite =
                     case_when(distance <= diam_1 ~ "Close", 
                               distance <= diam_2 ~ "Mid_proximity",
                               distance <= diam_3 ~ "Far",
                               distance >= diam_3 ~ "Out_of_range")
)
  
  

#tableau avec les nombres de "close" "mid_proximity" "far" "OOR" 
  proximite_table <- data.frame("n" = c(rep(0,n_trial)))
  proximite_table$n <- 0
  proximite_table <- table_calc %>% count(proximite)
  
  if(nrow(proximite_table) < 4){
    
    if(nrow(proximite_table) < 3){
      proximite_table <- rbind(c("Mid_proximity",0), proximite_table)
      proximite_table <- rbind(c("Close",0), proximite_table)
    }
    
    proximite_table <- rbind(c("Close",0), proximite_table)
  }
  
  y <- rbind.data.frame(y, proximite_table)
  
  n <- 75 #75 pts par ecran
  lims <- c(range(-400,400), range(-400,400))

  f1 <- MASS::kde2d(x = table$abs, y = table$ord, lims = lims, n = 400) #creation d'une carte de densité de 75 x 75 cellules

  
  # PLOTTTTTTTING ------------------------
  # plot(f1$z)
  # p <- ggplot(table, aes(x= ord,y = abs * (-1))) + geom_point() + geom_density2d_filled(alpha = 0.5) + stat_density2d()
  # p + xlim(-400, 400)+ylim(-400, 400)
  # 
  # 
  # 
  # gb <- ggplot_build(p + stat_density2d())$data[[2]]
  density_gb <- 
  
  xlim <- range(f1$x)
  ylim <- range(f1$y)
  cell_size <- (diff(xlim) / n) * (diff(ylim) / n) #taille de chaque cellule 


  table_Ss$abs <- as.numeric(table_Ss$abs)
  table_Ss$ord <- as.numeric(table_Ss$ord)

#obtention du rang pour x et y dans un tableau avec 76 points
  rank_ss_x <- rank(table_Ss$abs)[76]  #faut il faire - 1 pour x et y pour remettre à l'échelle d'une carte 75 x 75 
  rank_ss_y <- rank(table_Ss$ord)[76]

  rank_ss <- c(rank_ss_x, rank_ss_y)


#obtention de la densité au niveau de la case qu'occuperait le point sans prise en compte de celui ci pour le calcul 

  cell_density_list[i] <- f1$z[rank_ss_x, rank_ss_y] * cell_size #densité a la cellule sélectionné 

# Quel est la case à la plus haute densité 
  max_f1 <- max(f1$z)
  which(f1$z == max_f1)

  max_cell <- which(f1$z == max_f1, arr.ind=TRUE)

#distance between the 2 cells 
  dist_cell_max_list[i] <- sqrt(  (max_cell[1] - rank_ss_x)^2 + (max_cell[2] - rank_ss_y)^2 )
#dist_cell_max en terme de rang 
  
  print(i)

}

#### ------

##### Recupérations des informations importantes 

#min_distance_list
#df_min_dis <- data.frame(min_distance_x1_list, colnames(ite))

test_df_x1 <- data.frame(Reduce(rbind, min_distance_x1_list))
test_df_x2 <- data.frame(Reduce(rbind, min_distance_x2_list))
test_df_x3 <- data.frame(Reduce(rbind, min_distance_x3_list))
test_df_x4 <- data.frame(Reduce(rbind, min_distance_x4_list))
test_df_x5 <- data.frame(Reduce(rbind, min_distance_x5_list))

test_df_x1_5 <- cbind(test_df_x1, test_df_x2, test_df_x3, test_df_x4, test_df_x5)
colnames(test_df_x1_5)[1] <- "distance_min_x1"
colnames(test_df_x1_5)[2] <- "distance_min_x2"
colnames(test_df_x1_5)[3] <- "distance_min_x3"
colnames(test_df_x1_5)[4] <- "distance_min_x4"
colnames(test_df_x1_5)[5] <- "distance_min_x5"

#test2 <- data.frame("x1" = min_distance_x1_list,
#                    "x2" = min_distance_x2_list,
#                    "x3" = min_distance_x3_list,
#                    "x4" = min_distance_x4_list, 
#                    "x5" = min_distance_x5_list)

#min_distance_x1_list[[3]]





test_df_x1_5$trial_num <- c(1:n_trial) #new col with trial num 
test_df_x1_5 <- test_df_x1_5[, c(6,1,2,3,4,5)]



#view(df_min_dis)
#view(test_df_x1_5)

#View(y)
y$trial_num <- rep(c(1:n_trial), each = 4)

data_wide_y <- spread(y, proximite, n)

test_total <- cbind(test_df_x1_5, data_wide_y)
#colnames(test_total)[2] <- "distance_min_x1"

#y_wide <- y %>%
#  pivot_wider(names_from = proximite, values_from = n)

#y_wide_wider <- y_wide %>%
#  pivot_wider(names_from = id,
#              values_from = c(Close, Far, Mid_proximity, `Out of range`))

#View(y_wide_wider)

#cell_density_list
df_density <- data.frame(cell_density_list)
df_density_2 <- data.frame(Reduce(rbind, cell_density_list))

test_total_v2 <- cbind(test_total, df_density_2)

#dist_cell_max_list
df_dist_cell <- data.frame(Reduce(rbind, dist_cell_max_list))
test_total_v2 <- cbind(test_total_v2, df_dist_cell)

colnames(test_total_v2)[12] <- "density cell"
colnames(test_total_v2)[13] <- "dist_max_density"

rm(list=setdiff(ls(), c("test_total_v2", "sum_df")))

#test_total_v2


test_total_v2$id_part <- 1 # tableau pour participant 1 
test_total_v2_clean <- test_total_v2[, c(14,1,2,3,4,5,6,7,8,9,10,11,12,13)]

test_total_v2_clean$Close <- as.numeric(test_total_v2_clean$Close)
test_total_v2_clean$Far <- as.numeric(test_total_v2_clean$Far)
test_total_v2_clean$Mid_proximity <- as.numeric(test_total_v2_clean$Mid_proximity)
test_total_v2_clean$Out_of_range <- as.numeric(test_total_v2_clean$Out_of_range)


test_total_v2_clean <- test_total_v2_clean %>% rowwise() %>%
  mutate(sum_trial = sum(c_across(Close:Out_of_range)))

df <- test_total_v2_clean

rm(test_total_v2, test_total_v2_clean)


#format wide de toutes les données 42 variables = 14 x 3 (3 variables (tout sauf les disque) )
#sum_df <- data.frame("df_min" = df_min_dis,
 #                    "df_density" = df_density,
  #                   "df_dist_cell" = df_dist_cell)

#View(sum_df)

#final_df <- cbind(sum_df, y_wide_wider)

```





FUNCTION CREATION 



```{r}
#récupération de toutes les réponses du participant (matrice 30 x 2)
n_trial <- 120
resp_pp_matrix <- data.frame(abs = rnorm(n_trial, 0, sd= 100), 
                      ord = rnorm(n_trial,0, sd = 100)
                      )

DF_EXP_function <- function(df = df ){






files <- list()


diam_1 <- 70
diam_2 <- 170
diam_3 <- 270


min_distance_x1_list <- list()
min_distance_x2_list <- list()
min_distance_x3_list <- list()
min_distance_x4_list <- list()
min_distance_x5_list <- list()


proximite_table_list <- list()
cell_density_list <- list()
dist_cell_max_list <- list()
y <- data.frame()

# tuto : min_distance[[2]] <- resp_pp_matrix

ite <- c(1,2,
         3,4,5,6,7,8,9,10,11,12,13,14,16,17,19,21,22,23,24,28,29,30,32,35,38,39,45,46)
1:length(ite)

paste0(ite,"x")

ite_x <- paste0(ite,"xrot") 
ite_y <- paste0(ite, "yrot")
ite_xy <- paste0(ite, "xyrot")

ite_chr <- as.character(ite)

ite_global <- c(ite_x, ite_y, ite_xy, ite_chr)

for (i in 1:length(ite_global)) {
  
  
  for (j in ite_global) {
      #load table i 
    files[j] <- (paste0("~/Recherche/2022_09_16_distanceCS/07_distance-classe-sociale/07_distance-classe-sociale/experiments/stims/Top30/table",j,".txt"))
    table <- data.frame()
    table <- read.delim(files[[j]])
    x_table <- table$abs
    y_table <- table$ord
  }

  #choix du Pp
  Ssx <- resp_pp_matrix[i,1]
  Ssy <- resp_pp_matrix[i,2]
  SSxy <- c(Ssx, Ssy)
  SSxy
  
  #placement du point du participant 
  table_Ss <- table
  table_Ss[nrow(table) + 1, ] <- c(Ssx, Ssy)
  
  # Calcul distance : 
  table_calc <- table
  table_calc$distance <- c()
  table_calc$distance <- sqrt(  (table_calc$abs - Ssx)^2 + (table_calc$ord- Ssy)^2 )

#hist(table1_ex_calc$distance)
#p <- ggplot(table1_ex_calc, aes(distance)) + geom_histogram(bins = 100)
#p
  min_dis_asc <- sort(table_calc$distance) #vecteur classé par ordre croissant pour récupérer les X plus petites distances

  d_x1 <- min_dis_asc[1]
  d_x2 <- min_dis_asc[2]
  d_x3 <- min_dis_asc[3]
  d_x4 <- min_dis_asc[4]
  d_x5 <- min_dis_asc[5]
  
  #min_distance <- min(table_calc$distance)
  min_distance_x1_list[[i]] <- d_x1
  min_distance_x2_list[[i]] <- d_x2
  min_distance_x3_list[[i]] <- d_x3
  min_distance_x4_list[[i]] <- d_x4
  min_distance_x5_list[[i]] <- d_x5

  
  
# diam_1 2 3 définis avant 
  
  table_calc <- table_calc %>% mutate(proximite =
                     case_when(distance <= diam_1 ~ "Close", 
                               distance <= diam_2 ~ "Mid_proximity",
                               distance <= diam_3 ~ "Far",
                               distance >= diam_3 ~ "Out_of_range")
)
  
  

#tableau avec les nombres de "close" "mid_proximity" "far" "OOR" 
  proximite_table <- data.frame("n" = c(rep(0,n_trial)))
  proximite_table$n <- 0
  proximite_table <- table_calc %>% count(proximite)
  
  if(nrow(proximite_table) < 4){
    
    if(nrow(proximite_table) < 3){
      proximite_table <- rbind(c("Mid_proximity",0), proximite_table)
      proximite_table <- rbind(c("Close",0), proximite_table)
    }
    
    proximite_table <- rbind(c("Close",0), proximite_table)
  }
  
  y <- rbind.data.frame(y, proximite_table)
  
  n <- 75 #75 pts par ecran
  lims <- c(range(-400,400), range(-400,400))

  f1 <- MASS::kde2d(x = table$abs, y = table$ord, lims = lims, n = 400) #creation d'une carte de densité de 75 x 75 cellules

  
  # PLOTTTTTTTING ------------------------
  # plot(f1$z)
  # p <- ggplot(table, aes(x= ord,y = abs * (-1))) + geom_point() + geom_density2d_filled(alpha = 0.5) + stat_density2d()
  # p + xlim(-400, 400)+ylim(-400, 400)
  # 
  # 
  # 
  # gb <- ggplot_build(p + stat_density2d())$data[[2]]
  density_gb <- 
  
  xlim <- range(f1$x)
  ylim <- range(f1$y)
  cell_size <- (diff(xlim) / n) * (diff(ylim) / n) #taille de chaque cellule 


  table_Ss$abs <- as.numeric(table_Ss$abs)
  table_Ss$ord <- as.numeric(table_Ss$ord)

#obtention du rang pour x et y dans un tableau avec 76 points
  rank_ss_x <- rank(table_Ss$abs)[76]  #faut il faire - 1 pour x et y pour remettre à l'échelle d'une carte 75 x 75 
  rank_ss_y <- rank(table_Ss$ord)[76]

  rank_ss <- c(rank_ss_x, rank_ss_y)


#obtention de la densité au niveau de la case qu'occuperait le point sans prise en compte de celui ci pour le calcul 

  cell_density_list[i] <- f1$z[rank_ss_x, rank_ss_y] * cell_size #densité a la cellule sélectionné 

# Quel est la case à la plus haute densité 
  max_f1 <- max(f1$z)
  which(f1$z == max_f1)

  max_cell <- which(f1$z == max_f1, arr.ind=TRUE)

#distance between the 2 cells 
  dist_cell_max_list[i] <- sqrt(  (max_cell[1] - rank_ss_x)^2 + (max_cell[2] - rank_ss_y)^2 )
#dist_cell_max en terme de rang 
  
  print(i)

}

#### ------

##### Recupérations des informations importantes 

#min_distance_list
#df_min_dis <- data.frame(min_distance_x1_list, colnames(ite))

test_df_x1 <- data.frame(Reduce(rbind, min_distance_x1_list))
test_df_x2 <- data.frame(Reduce(rbind, min_distance_x2_list))
test_df_x3 <- data.frame(Reduce(rbind, min_distance_x3_list))
test_df_x4 <- data.frame(Reduce(rbind, min_distance_x4_list))
test_df_x5 <- data.frame(Reduce(rbind, min_distance_x5_list))

test_df_x1_5 <- cbind(test_df_x1, test_df_x2, test_df_x3, test_df_x4, test_df_x5)
colnames(test_df_x1_5)[1] <- "distance_min_x1"
colnames(test_df_x1_5)[2] <- "distance_min_x2"
colnames(test_df_x1_5)[3] <- "distance_min_x3"
colnames(test_df_x1_5)[4] <- "distance_min_x4"
colnames(test_df_x1_5)[5] <- "distance_min_x5"

#test2 <- data.frame("x1" = min_distance_x1_list,
#                    "x2" = min_distance_x2_list,
#                    "x3" = min_distance_x3_list,
#                    "x4" = min_distance_x4_list, 
#                    "x5" = min_distance_x5_list)

#min_distance_x1_list[[3]]





test_df_x1_5$trial_num <- c(1:n_trial) #new col with trial num 
test_df_x1_5 <- test_df_x1_5[, c(6,1,2,3,4,5)]



#view(df_min_dis)
#view(test_df_x1_5)

#View(y)
y$trial_num <- rep(c(1:n_trial), each = 4)

data_wide_y <- spread(y, proximite, n)

test_total <- cbind(test_df_x1_5, data_wide_y)
#colnames(test_total)[2] <- "distance_min_x1"

#y_wide <- y %>%
#  pivot_wider(names_from = proximite, values_from = n)

#y_wide_wider <- y_wide %>%
#  pivot_wider(names_from = id,
#              values_from = c(Close, Far, Mid_proximity, `Out of range`))

#View(y_wide_wider)

#cell_density_list
df_density <- data.frame(cell_density_list)
df_density_2 <- data.frame(Reduce(rbind, cell_density_list))

test_total_v2 <- cbind(test_total, df_density_2)

#dist_cell_max_list
df_dist_cell <- data.frame(Reduce(rbind, dist_cell_max_list))
test_total_v2 <- cbind(test_total_v2, df_dist_cell)

colnames(test_total_v2)[12] <- "density cell"
colnames(test_total_v2)[13] <- "dist_max_density"

rm(list=setdiff(ls(), c("test_total_v2", "sum_df")))

#test_total_v2


test_total_v2$id_part <- 1 # tableau pour participant 1 
test_total_v2_clean <- test_total_v2[, c(14,1,2,3,4,5,6,7,8,9,10,11,12,13)]

test_total_v2_clean$Close <- as.numeric(test_total_v2_clean$Close)
test_total_v2_clean$Far <- as.numeric(test_total_v2_clean$Far)
test_total_v2_clean$Mid_proximity <- as.numeric(test_total_v2_clean$Mid_proximity)
test_total_v2_clean$Out_of_range <- as.numeric(test_total_v2_clean$Out_of_range)


test_total_v2_clean <- test_total_v2_clean %>% rowwise() %>%
  mutate(sum_trial = sum(c_across(Close:Out_of_range)))

df <- test_total_v2_clean

rm(test_total_v2, test_total_v2_clean)


#format wide de toutes les données 42 variables = 14 x 3 (3 variables (tout sauf les disque) )
#sum_df <- data.frame("df_min" = df_min_dis,
 #                    "df_density" = df_density,
  #                   "df_dist_cell" = df_dist_cell)

#View(sum_df)

#final_df <- cbind(sum_df, y_wide_wider)

return(df)
}

```


test fct
```{r}

test <- DF_EXP_function(df = resp_pp_matrix)

```


```{r}
test_1 <- read.table("Data/experiment_data/CrowdSpace.2022-11-23-1833.data.9939755a-c764-4d7b-9dc0-bed39f2dbc7d.txt", sep = " ")

test_1 <- test_1 %>% rename(
  abs = V6,
  ord = V7,
  RT = V1,
  screen = V2,
  type = V3
  
)

# pivot wider

test_1 <- test_1 %>% 

```




