---
title: "gestion_données"
author: "Victor Auger"
date: "01/11/2022"
output: html_document
---

1) Par participant, nous avons X réponses qui correspondent pour chacune des réponses à la position X Y du point placé par le participant dans un ensemble de points () aux coordonnées X Y.

Pour le moment 75 points dans 30 tableaux qui ont 4 versions différentes (X rotate ; y rotate ; xy rotate)

2) L'objectif est ainsi de pouvoir, à partir de la réponse du participant : de calculer nos différents indicateurs : 1) distance au point le plus proche ; 2) densité de l'emplacement ; 3) nombre de points dans un X rayons de diamètre D 

```{r}
library(ggplot2)
library(eks)
library(dplyr)
library(MASS)
library('plot.matrix')
library(tidyr)
library(viridis)


```


NEW FUNCTION TO WORK WITH REAL DATA 


```{r}
DF_EXP_function <- function(df ){






files <- list()


diam_1 <- 70
diam_2 <- 170
diam_3 <- 270


min_distance_x1_list <- list()
min_distance_x2_list <- list()
min_distance_x3_list <- list()
min_distance_x4_list <- list()
min_distance_x5_list <- list()

ssx_list <- list()
ssy_list <- list()


proximite_table_list <- list()
cell_density_list <- list()
dist_cell_max_list <- list()
y <- data.frame()

# tuto : min_distance[[2]] <- resp_pp_matrix



for (i in 1:length(df$ite_global)) {
  
  
  for (j in df$ite_global) {
      #load table j associated with row 1 
    
    files[j] <- (paste0("~/Recherche/2022_09_16_distanceCS/07_distance-classe-sociale/07_distance-classe-sociale/experiments/stims/Top30/table",j,".txt"))
    table <- data.frame()
    table <- read.delim(files[[j]], sep = " ")
    x_table <- table$abs
    y_table <- table$ord
  }

  #choix du Pp
  Ssx <- df[i,"abs"]
  Ssy <- df[i,"ord"]
  SSxy <- c(Ssx, Ssy)
  SSxy
  
  #placement du point du participant 
  table_Ss <- table
  table_Ss[nrow(table) + 1, ] <- c(Ssx, Ssy)
  
  # Calcul distance : 
  table_calc <- table
  table_calc$distance <- c()
  table_calc$distance <- sqrt(  (table_calc$abs - Ssx)^2 + (table_calc$ord- Ssy)^2 )

#hist(table1_ex_calc$distance)
#p <- ggplot(table1_ex_calc, aes(distance)) + geom_histogram(bins = 100)
#p
  min_dis_asc <- sort(table_calc$distance) #vecteur classé par ordre croissant pour récupérer les X plus petites distances

  d_x1 <- min_dis_asc[1]
  d_x2 <- min_dis_asc[2]
  d_x3 <- min_dis_asc[3]
  d_x4 <- min_dis_asc[4]
  d_x5 <- min_dis_asc[5]
  
  #min_distance <- min(table_calc$distance)
  min_distance_x1_list[[i]] <- d_x1
  min_distance_x2_list[[i]] <- d_x2
  min_distance_x3_list[[i]] <- d_x3
  min_distance_x4_list[[i]] <- d_x4
  min_distance_x5_list[[i]] <- d_x5

  ssx_list[[i]] <- Ssx
  ssy_list[[i]] <- Ssy
  
  
# diam_1 2 3 définis avant 
  
  table_calc <- table_calc %>% mutate(proximite =
                     case_when(distance <= diam_1 ~ "Close", 
                               distance <= diam_2 ~ "Mid_proximity",
                               distance <= diam_3 ~ "Far",
                               distance >= diam_3 ~ "Out_of_range")
)
  
  

#tableau avec les nombres de "close" "mid_proximity" "far" "OOR" 
  proximite_table <- data.frame("n" = c(rep(0,n_trial)))
  proximite_table$n <- 0
  proximite_table <- table_calc %>% count(proximite)
  
  if(nrow(proximite_table) < 4){
    
    if(nrow(proximite_table) < 3){
      proximite_table <- rbind(c("Mid_proximity",0), proximite_table)
      proximite_table <- rbind(c("Close",0), proximite_table)
    }
    
    proximite_table <- rbind(c("Close",0), proximite_table)
  }
  
  y <- rbind.data.frame(y, proximite_table)
  
  n <- 75 #75 pts par ecran
  lims <- c(range(-400,400), range(-400,400))

  f1 <- MASS::kde2d(x = table$abs, y = table$ord, lims = lims, n = 400) #creation d'une carte de densité de 75 x 75 cellules

  
  # PLOTTTTTTTING ------------------------
  # plot(f1$z)
  # p <- ggplot(table, aes(x= ord,y = abs * (-1))) + geom_point() + geom_density2d_filled(alpha = 0.5) + stat_density2d()
  # p + xlim(-400, 400)+ylim(-400, 400)
  # 
  # 
  # 
  # gb <- ggplot_build(p + stat_density2d())$data[[2]]
  density_gb <- 
  
  xlim <- range(f1$x)
  ylim <- range(f1$y)
  cell_size <- (diff(xlim) / n) * (diff(ylim) / n) #taille de chaque cellule 


  table_Ss$abs <- as.numeric(table_Ss$abs)
  table_Ss$ord <- as.numeric(table_Ss$ord)

#obtention du rang pour x et y dans un tableau avec 76 points
  rank_ss_x <- rank(table_Ss$abs)[76]  #faut il faire - 1 pour x et y pour remettre à l'échelle d'une carte 75 x 75 
  rank_ss_y <- rank(table_Ss$ord)[76]

  rank_ss <- c(rank_ss_x, rank_ss_y)


#obtention de la densité au niveau de la case qu'occuperait le point sans prise en compte de celui ci pour le calcul 

  cell_density_list[i] <- f1$z[rank_ss_x, rank_ss_y] * cell_size #densité a la cellule sélectionné 

# Quel est la case à la plus haute densité 
  max_f1 <- max(f1$z)
  which(f1$z == max_f1)

  max_cell <- which(f1$z == max_f1, arr.ind=TRUE)

#distance between the 2 cells 
  dist_cell_max_list[i] <- sqrt(  (max_cell[1] - rank_ss_x)^2 + (max_cell[2] - rank_ss_y)^2 )
#dist_cell_max en terme de rang 
  
  print(i)

}

#### ------

##### Recupérations des informations importantes 

#min_distance_list
#df_min_dis <- data.frame(min_distance_x1_list, colnames(ite))

test_df_x1 <- data.frame(Reduce(rbind, min_distance_x1_list))
test_df_x2 <- data.frame(Reduce(rbind, min_distance_x2_list))
test_df_x3 <- data.frame(Reduce(rbind, min_distance_x3_list))
test_df_x4 <- data.frame(Reduce(rbind, min_distance_x4_list))
test_df_x5 <- data.frame(Reduce(rbind, min_distance_x5_list))

# test to keep the x y
# test_df_x6 <- data.frame(Reduce(rbind, ssx_list))
# test_df_x7 <- data.frame(Reduce(rbind, ssy_list))


# test_df_x1_5 <- cbind(test_df_x1, test_df_x2, test_df_x3, test_df_x4, test_df_x5, test_df_x6, test_df_x7)

test_df_x1_5 <- cbind(test_df_x1, test_df_x2, test_df_x3, test_df_x4, test_df_x5)

colnames(test_df_x1_5)[1] <- "distance_min_x1"
colnames(test_df_x1_5)[2] <- "distance_min_x2"
colnames(test_df_x1_5)[3] <- "distance_min_x3"
colnames(test_df_x1_5)[4] <- "distance_min_x4"
colnames(test_df_x1_5)[5] <- "distance_min_x5"

# test to keep the xy 
# colnames(test_df_x1_5)[6] <- "ssx"
# colnames(test_df_x1_5)[7] <- "ssy"

#test2 <- data.frame("x1" = min_distance_x1_list,
#                    "x2" = min_distance_x2_list,
#                    "x3" = min_distance_x3_list,
#                    "x4" = min_distance_x4_list, 
#                    "x5" = min_distance_x5_list)

#min_distance_x1_list[[3]]





test_df_x1_5$trial_num <- c(1:n_trial) #new col with trial num 


#test_df_x1_5 <- test_df_x1_5[, c(8,1,2,3,4,5, 6, 7)]

test_df_x1_5 <- test_df_x1_5[, c(6,1,2,3,4,5)]


#view(df_min_dis)
#view(test_df_x1_5)

#View(y)
y$trial_num <- rep(c(1:n_trial), each = 4)

data_wide_y <- spread(y, proximite, n)

test_total <- cbind(test_df_x1_5, data_wide_y)
#colnames(test_total)[2] <- "distance_min_x1"

#y_wide <- y %>%
#  pivot_wider(names_from = proximite, values_from = n)

#y_wide_wider <- y_wide %>%
#  pivot_wider(names_from = id,
#              values_from = c(Close, Far, Mid_proximity, `Out of range`))

#View(y_wide_wider)

#cell_density_list
df_density <- data.frame(cell_density_list)
df_density_2 <- data.frame(Reduce(rbind, cell_density_list))

test_total_v2 <- cbind(test_total, df_density_2)

#dist_cell_max_list
df_dist_cell <- data.frame(Reduce(rbind, dist_cell_max_list))
test_total_v2 <- cbind(test_total_v2, df_dist_cell)

colnames(test_total_v2)[12] <- "density cell"
colnames(test_total_v2)[13] <- "dist_max_density"

rm(list=setdiff(ls(), c("test_total_v2", "sum_df")))

#test_total_v2


test_total_v2$Participant <- ppt # tableau pour participant 1 
test_total_v2_clean <- test_total_v2[, c(14,1,2,3,4,5,6,7,8,9,10,11,12,13)]

test_total_v2_clean$Close <- as.numeric(test_total_v2_clean$Close)
test_total_v2_clean$Far <- as.numeric(test_total_v2_clean$Far)
test_total_v2_clean$Mid_proximity <- as.numeric(test_total_v2_clean$Mid_proximity)
test_total_v2_clean$Out_of_range <- as.numeric(test_total_v2_clean$Out_of_range)


test_total_v2_clean <- test_total_v2_clean %>% rowwise() %>%
  mutate(sum_trial = sum(c_across(Close:Out_of_range)))


df_values <- test_total_v2_clean

#rm(test_total_v2, test_total_v2_clean)


#format wide de toutes les données 42 variables = 14 x 3 (3 variables (tout sauf les disque) )
#sum_df <- data.frame("df_min" = df_min_dis,
 #                    "df_density" = df_density,
  #                   "df_dist_cell" = df_dist_cell)

#View(sum_df)

#final_df <- cbind(sum_df, y_wide_wider)

#df_final <- rbind(df_values, df)

return(df_values)
}
```

test

```{r}
# listf <- list.files("Data/experiment_data/")
# 
# 
# 
# test_1 <- read.table("Data/experiment_data/CrowdSpace.2022-11-23-1833.data.9939755a-c764-4d7b-9dc0-bed39f2dbc7d.txt", sep = " ")
# 
# test_1$id <- listf[4]
# 
# test_1 <- test_1 %>% rename(
#   abs = V6,
#   ord = V7,
#   RT = V1,
#   screen = V2,
#   type = V3,
#   check = V8
#   
# )
# 
# # pivot wider
# 
# 
# test_1.2 <- test_1 %>% dplyr::select(screen, type, check) %>% filter(!is.na(check))  %>% pivot_wider(names_from = c(screen, type), values_from = check)
# 
# 
# test_1_update <- test_1 %>% filter(is.na(check))
# 
# joined_df <- cross_join(test_1_update, test_1.2)
# 
# 
# #recode screen number
# 
# joined_df$ite_global <- substring(joined_df$screen, 14)
```


Test real data witha 1st step with the psytoolkit output before 

```{r}
# 
# # joined_df_short <- joined_df %>% dplyr::select(abs,ord, ite_global)
# # 
# # test_real <- DF_EXP_function(df = joined_df_short)
# 
# 
# 
# 
# 
# 
# test2_real <- DF_EXP_function(df = joined_df)
# 
# joined_df <- joined_df %>% rename(
#   Participant = id
# )
# 
# ## seems to work 
# df_F <- cbind(test2_real, joined_df)  

```




Lets try to combine all of this 

1) get the PPT DF and ENTER ITS ID IN THE DF

2) MAKE THE CALCULATIONS

3) COMBINE ALL 

```{r}
listf <- list.files("Data/experiment_data/")

final_full_df <- data.frame()

n_trial <- 120



for (ppt in listf) {
  
  test_1 <- read.table(paste0("Data/experiment_data/",ppt), sep = " ")
  
  test_1$id <- ppt

test_1 <- test_1 %>% rename(
  abs = V6,
  ord = V7,
  RT = V1,
  screen = V2,
  type = V3,
  check = V8
  
)

# pivot wider


test_1.2 <- test_1 %>% dplyr::select(screen, type, check) %>% filter(!is.na(check))  %>% pivot_wider(names_from = c(screen, type), values_from = check)


test_1_update <- test_1 %>% filter(is.na(check))

joined_df <- cross_join(test_1_update, test_1.2)


#recode screen number

joined_df$ite_global <- substring(joined_df$screen, 14)
  


### MAKE THE CALCULATIONS

  test2_real <- DF_EXP_function(df = joined_df)

  joined_df <- joined_df %>% rename(
  Participant = id
)

## COMBINE THE DF
  df_F <- cbind(test2_real, joined_df)  


  
  # COMBINE IN THE FINAL FULL DF

  
  final_full_df <- rbind(final_full_df, df_F)
  
  print(ppt)
}


#write.csv(final_full_df, file = "DF_exp.csv")


```








------------
















